臺灣臺北地方法院刑事判決　　　　　　　 94年度訴字第723號
公　訴　人　臺灣臺北地方法院檢察署檢察官
被　　　告　甲○○
指定辯護人　本院公設辯護人唐禎琪
上列被告因違反毒品危害防制條例案件，經檢察官提起公訴（九
十三年度偵字第七九六五號），本院判決如下：
    主  文
甲○○無罪。
    理  由
一、公訴意旨略以：被告甲○○明知安非他命係經行政院依毒品
    危害防制條例第二條所公告列為第二級毒品之違禁品，並不
    得任意持有、販賣及運輸，竟基於販賣第二級毒品安非他命
    之概括犯意，分別於下列時間、地點販賣第二級毒品安非他
    命予丁○○、丙○○、戊○○等人，嗣於民國九十三年一月
    八日十五時十分許，在桃園縣中壢市○○街八號三樓甲○○
    及其女友己○○之住處，為警搜索查獲，始悉上情。
  (一)自九十二年三月間起，在臺北縣蘆洲市○○○路一二０巷七
    弄十二號附近，陸續多次販賣第二級毒品予丁○○，最後乙
    次係於九十二年十二月十七日二十時許，在臺北縣蘆洲市○○路、中山路交叉口附近之海霸王餐廳停車場前，以新臺幣
    （下同）一千元至二千元之代價，販賣第二級毒品安非他命
    約零點四公克予丁○○。
  (二)自九十二年十月間起，在臺北縣中和市○○路、連城路口（
    北二高中和交流道旁），陸續以每次一千元之代價，販賣第
    二級毒品安非他命予丙○○（原名為郭同榮），最後乙次係
    於九十二年十二月十二日二十二時許，在北二高中和交流道
    旁，以一千元之代價，販賣第二級毒品安非他命予丙○○。
  (三)與女友己○○（另由檢察官通緝中）共同基於販賣毒品之概
    括犯意聯絡，自九十二年十一月間起，在桃園縣中壢市○○
    街八號三樓住處（北二高中和交流道旁），透過己○○，連
    續三次、每次代價二千元，將第二級毒品安非他命販賣予己○○之姊姊戊○○，另於九十二年十二月中旬某日時許，在
    新竹縣湖口鄉○○路附近之便利商店門口，以二千元之代價
    ，販賣第二級毒品安非他命予己○○。
二、按犯罪事實應依證據認定之，無證據不得推定其犯罪事實；
    不能證明被告犯罪者，應諭知無罪之判決，刑事訴訟法第一
    百五十四條第二項、第三百零一條第一項分別定有明文。又
    事實之認定，應憑證據，如未能發現相當證據，或證據不足
    以證明，自不能以推測或擬制之方法，為裁判基礎；且認定
    犯罪事實所憑之證據，雖不以直接證據為限，間接證據亦包
    括在內，然而無論直接證據或間接證據，其為訴訟上之證明
    ，須於通常一般之人均不致有所懷疑，而得確信其為真實之
    程度者，始得據為有罪之認定，倘其證明尚未達到此一程度
    ，而有合理之懷疑存在而無從使事實審法院得有罪之確信時
    ，即應由法院為諭知被告無罪之判決，有最高法院四十年台
    上字第八六號判例、七十六年台上字第四九八六號判例可資
    參照。次按刑事訴訟法第一百六十一條已於九十一年二月八
    日修正公布，修正後同條第一項規定：檢察官就被告犯罪事
    實，應負舉證責任，並指出證明之方法。因此，檢察官對於
    起訴之犯罪事實，應負提出證據及說服之實質舉證責任。倘
    其所提出之證據，不足為被告有罪之積極證明，或其闡明之
    證明方法，無從說服法官以形成被告有罪之心證，基於無罪
    推定之原則，自應為被告無罪判決之諭知，更有最高法院九
    十二年台上字第一二八號判例意旨足參。
三、公訴人認被告涉有販賣第二級毒品安非他命罪嫌無非以被告
    坦承使用0000000000號行動電話乙節、證人丁○○、丙○○、戊○○之證述、監聽譯文等為其論據。訊之被
    告固不否認曾經在為警查獲前一至二月透過友人贈送000
    0000000號行動電話之易付卡而開始使用該行動電話
    ，惟堅決否認有何販賣第二級毒品安非他命予丁○○、丙○○，或透過其女友己○○販賣第二級毒品安非他命予戊○○
    等情，辯稱：伊雖認識丁○○、丙○○，但並非其二人所稱
    販售毒品予其二人之「鱷魚」，而戊○○有幾次施用毒品到
    其與女友住處鬧，還被女友之母親要求不要開門讓戊○○進
    入，其怎麼會販賣毒品給戊○○等語。
四、經查：
  (一)證人丁○○、丙○○於警詢中曾經指稱販售第二級毒品安非
    他命予其二人之人綽號「鱷魚」，並提出「鱷魚」之身高、
    年齡、住處及除0000000000號行動電話外，尚有
    0000000000號行動電話等情，與其二人於本院審
    理中證稱「鱷魚」之身高、年齡、住處及00000000
    00號行動電話等係警方提供，而非其自行提出乙節，有所
    不符，然其二人並不爭執曾於警詢中製作上開筆錄，且有看
    過筆錄才簽名，復未指陳警察有何以誘導等不正方式製作筆
    錄；且若證人丁○○、丙○○所稱「鱷魚」之身高、年齡等
    係警方提供為真，則在警方已掌握被告年籍資料之情下，其
    何以不直接提供被告之姓名、年籍，以更確認被告身分，反
    要模糊焦點？而證人丁○○之警詢錄影帶經勘驗，其於警詢
    中所為陳述確與警詢筆錄之記載相符，亦有臺灣臺北地方法
    院檢察署九十四年四月一日勘驗筆錄為憑（見九十三年度偵
    字第七九六五號卷第一一六至一一七頁）；再依據一般人因
    為時間經過，其記憶恐隨之流逝而較為模糊之理，本院認證
    人丁○○、丙○○於警詢中所為之陳述較本院審理中所為證
    述具有較可信之特別情況，具有證據能力，合先敘明。
  (二)證人丁○○於警詢中陳稱：其所施用之安非他命係向國中同
    學黃民嘉購得，之後透過黃民嘉認識綽號「鱷魚」之男子，
    自九十二年三月間起開始向「鱷魚」購買毒品，最後一次是
    九十二年十二月十七日二十時許在臺北縣蘆洲市○○路、中
    山路口之海霸王餐廳停車場等情，而關於「鱷魚」之年籍資
    料，則僅提供其現住桃園等語（見九十三年度偵字第二八０
    四號卷第七、八頁），證人丁○○既未直指「鱷魚」即係被
    告，更無任何年籍資料足供比對「鱷魚」即為被告。
  (三)證人丙○○於警詢中則稱：其係向綽號「阿生」之男子購買
    安非他命施用，九十二年十月間「阿生」介紹伊認識「鱷魚
    」，並開始以0000000000號、00000000
    00號行動電話向「鱷魚」購買安非他命施用，最後一次向
    「鱷魚」購買毒品是九十二年十二月二十二日二十二時許在
    北二高中和交流道旁，「鱷魚」高約一百六十五公分、住桃
    園等情（見第二八０四號偵查卷第九、十頁），證人丙○○
    亦未指「鱷魚」即是被告，且縱其所提出關於「鱷魚」之身
    高、年齡、居住處及其所使用之行動電話號碼與被告有若干
    相符之處，惟此是否即可遽指「鱷魚」即為被告，被告有販
    買安非他命予證人丙○○之情？容有疑義。
  (四)證人戊○○經本院合法傳喚、拘提均未到庭，其於偵查中雖
    均稱其所施用之毒品是向被告購買乙節，然其亦稱：有需要
    施用毒品時，就告訴妹妹己○○，己○○再向被告拿，而其
    並不知道所交付予己○○之購買毒品款項是由被告自己收取
    ，還是被告幫其去買毒品等語（見第七九六五號偵查卷第七
    九頁、臺灣新竹地方法院檢察署九十三年度偵字第五０號卷
    第二七頁），亦即證人戊○○是透過己○○取得安非他命，
    而購買安非他命之款項也是交給己○○，則己○○是否與被
    告共同販賣而負責交付安非他命予戊○○，並收取款項？或
    被告是為證人戊○○向他人購買毒品？抑或僅係己○○販賣
    安非他命予戊○○，而與被告無關？均非證人戊○○上開證
    詞所得證明者，而證人己○○因涉嫌違反毒品危害防制條例
    已經臺灣臺北地方法院檢察署以九十三年度偵字第七九六五
    號案件通緝中，更難以此即指被告販買第二級毒品安非他命
    予證人戊○○。
  (五)公訴檢察官另提出0000000000號行動電話監聽譯
    文、錄音帶等為佐，被告雖否認該譯文為其通話內容，然其
    始終坦承為警查獲時有使用該行動電話，且是在九十三年一
    月八日被抓之前一、二個月即九十二年年底左右，從在電動
    玩具店認識的朋友處取得該易付卡等情（見本院九十四年九
    月二十一日審判筆錄第四、八頁），而證人丁○○、丙○○
    於本院審理中分別供陳自己在九十二年十二月間所使用之行
    動電話號碼分別為0000000000、0000000
    000號（見本院九十四年八月三十一日審判筆錄第三、九
    頁），經核對上開監聽譯文，九十二年十一月、十二月間確
    有與證人丁○○、丙○○上開行動電話通話之通聯紀錄，可
    證該監聽譯文所顯示監聽期間，0000000000號行
    動電話已是被告使用中無誤。然細觀譯文內容，00000
    00000號行動電話與0000000000、0000
    000000號行動電話分別在九十二年十一月十六日一時
    五十二分二十六秒、同日二時二十七分一秒、同日十七時二
    十九分二十七秒、九十二年十一月十七日二十時四十分、同
    年二十時五十五分、九十二年十一月二十日二十二時二十七
    分、同日二十二時五十分、九十二年十二月二十一日二十三
    時十四分五十八秒、同日二十三時二十七分十八秒、九十二
    年十二月二十二日二時五十九分五十二秒有通聯，而通聯內
    容中均未曾提及「鱷魚」一人，或有關於價格、數量等買賣
    要件之內容，有臺灣臺北地方法院檢察署九十二年十一月十
    三日九十二年乙○茂金聲監字第００一二０八號、九十二年
    十二月一日九十二年乙○茂金聲監字第００一三三七號通訊
    監察書及通訊監察譯文各一份可參。因此，被告雖於上開時
    間持用0000000000號行動電話，而該電話亦與證
    人丁○○、丙○○所使用之0000000000、000
    0000000號行動電話有通聯，然監聽譯文中既無任何
    足證該三支行動電話使用人彼此間有買賣安非他命毒品之對
    話，自不能以被告坦承使用該電話與監聽譯文而認被告有販
    賣第二級毒品安非他命予證人丁○○、丙○○之犯行。
  (六)又臺北市政府警察局刑事警察大隊於九十三年一月八日持臺
    灣桃園地方法院法官江德民所核發之搜索票前往被告與其女
    友位於桃園縣中壢市○○街八號三樓住處搜索結果，亦未發
    現任何應扣押之物品，有搜索扣押筆錄可憑，是亦無任何扣
    案物可證被告有販賣第二級毒品安非他命之犯行。
五、綜上所述，公訴人認被告涉有販賣第二級毒品罪嫌之主要論
    據既均不能直指被告有販賣安非他命予證人丁○○、丙○○
    及戊○○之犯行，不能使本院得有罪之確信，此外，復查無
    其他積極證據足證被告確有告訴人所指犯行，不能證明被告
    犯罪，自應為無罪判決之諭知。
據上論斷，應依刑事訴訟法第三百零一條第一項，判決如主文。
本案經檢察官張書華到庭執行職務
中　　華　　民　　國　　94　　年　　10　　月　　12　　日
　　　　　　　　　刑事第四庭    審判長法　官  劉慧芬
                                      法  官  李桂英
                                      法  官  黎惠萍
上正本證明與原本無異。
如不服本判決，應於判決送達後10日內向本院提出上訴狀（應抄
附繕本）。
                                      書記官  楊麗娟
中　　華　　民　　國　　94　　年　　10　　月　　12　　日
